臺灣新竹地方法院刑事判決
110年度易字第168號
公  訴  人  臺灣新竹地方檢察署檢察官
被      告  朱培鈞


上列被告因妨害自由案件，經檢察官提起公訴（109 年度偵字第
9593號），被告於本院準備程序中，就被訴事實為有罪之陳述，
經告知被告簡式審判程序之旨，並聽取檢察官及被告之意見後，
經本院裁定依簡式審判程序審理，本院判決如下：
    主  文
朱培鈞犯強制罪，累犯，處拘役貳拾日，如易科罰金，以新臺幣
壹仟元折算壹日。
    事  實
一、朱培鈞於民國109 年5 月30日23時55分許，駕駛車牌號碼00
　　0-0000號自用小客車，行經新竹市北區西大路時，適李美惠
    駕駛車牌號碼000-0000號自用小客車行駛在其前方，其因認
　　李美惠車速太慢且鳴按喇叭對李美惠示意後，仍未見李美惠
　　加快速度，其竟基於妨害他人行使權利之犯意，駕車超越李
　　美惠所駕駛前開自用小客車後，即將其所駕駛上揭自用小客
　　車停在李美惠所駕駛前開自用小客車前方，使李美惠無法前
　　行而停車，朱培鈞並下車，手拍及腳踹李美惠所駕駛前開自
　　用小客車（毀損部分另案經臺灣新竹地方檢察署檢察官為不
　　起訴處分確定），以此強暴方式妨害李美惠自由駕駛前開自
　　用小客車行駛之權利。
二、案經李美惠訴由新竹市警察局第一分局報請臺灣新竹地方檢
　　察署檢察官偵查起訴。
    理  由
一、本件被告朱培鈞所犯刑法第304 條第1 項之強制罪，非死刑
　　、無期徒刑、最輕本刑為3 年以上有期徒刑之罪，或高等法
　　院管轄第一審之案件，被告於本院準備程序進行中，就被訴
　　事實為有罪之陳述，經本院認合於刑事訴訟法第273 條之1
　　第1 項之規定，裁定進行簡式審判程序，合先敘明。
二、訊據被告朱培鈞對於上開事實坦承不諱（見易字第168 號卷
　　第40、41、50頁），且為告訴人李美惠於警詢及偵訊時指訴
　　綦詳（見偵字第9593號卷第7 至10、46、47頁），並有警員
　　黃子瑋於109 年7 月30日所出具之偵查報告1 份、指認犯罪
　　嫌疑人紀錄表1 份、車輛照片5 幀、監視器畫面翻拍照片7
　　幀、估價單1 份、車號查詢汽車車籍資料2 份、新竹市警察
　　局第一分局北門派出所受理各類案件紀錄表1 份、受理刑事
　　案件報案三聯單1 份及臺灣新竹地方檢察署勘驗筆錄1 份等
　　在卷足稽（見偵字第9593號卷第4、11至21、41至43頁），
    足認被告前開自白核與事實相符而堪以採信，從而本案事證
    明確，被告所為上揭犯行堪以認定，應予依法論科。
三、核被告朱培鈞所為，係犯刑法第304 條第1 項之強制罪。又
　　被告前於104 年間因恐嚇取財及剝奪行動自由案件，經本院
　　於107 年2 月5 日以106 年度訴字第369 號判處有期徒刑6
　　月、5 月，應執行有期徒刑10月確定，並於107 年7 月13日
　　易科罰金執行完畢等情，有臺灣新竹地方檢察署刑案資料查
　　註紀錄表1 份及臺灣高等法院被告前案紀錄表1 份在卷足稽
　　（見偵字第9593號卷第34、35頁、易字第168 號卷第62頁）
　　，被告於受有期徒刑之執行完畢後，5 年以內故意再犯本件
　　有期徒刑以上之罪，符合刑法第47條第1 項累犯之規定，本
　　院審酌被告所犯之前案中有妨害自由案件，與本案所犯強制
　　犯行間具有相同之性質，參酌司法院釋字第775 號解釋文之
　　意旨，並考量本案情節、被告之主觀惡性、危害程度及罪刑
　　相當原則，認就被告所為本案犯行應依刑法第47條第1 項之
　　規定加重其刑。爰審酌被告因認告訴人李美惠行車車速太慢
　　且鳴按喇叭示意後，仍未見告訴人加快速度，其不思理性解
　　決，卻駕車超越告訴人所駕駛車輛後，將其所駕駛車輛停在
　　告訴人所駕駛車輛前方，復下車手拍及腳踹告訴人所駕駛車
　　輛，侵害告訴人駕駛車輛行駛之權利，是其所為實值非難，
　　暨被告之犯罪動機、手段、情節、目的、所生損害情形、犯
　　後坦承犯行，且已與告訴人達成和解，賠償損害，告訴人撤
　　回對被告毀損部分之告訴等情，有偵訊筆錄1 份及撤回告訴
　　狀1 份在卷足憑（見偵字第9593號卷第46至48頁）；暨衡酌
　　被告為國中畢業之智識程度、與父親、弟弟及妻子同住，現
　　經營機車行，月收入新臺幣4 萬多元之家庭及生活狀況等一
　　切情狀，量處如主文所示之刑，並諭知如易科罰金之折算標
　　準，以資懲儆。
據上論斷，應依刑事訴訟法第273 條之1 第1 項、第299 條第1
項前段，刑法第304 條第1 項、第47條第1 項、第41條第1 項前
段，刑法施行法第1 條之1 第1 項，判決如主文。
本案經檢察官賴佳琪提起公訴，檢察官高上茹到庭執行職務。
中　　華　　民　　國　　110 　年　　5 　　月　　21　　日
                  刑事第一庭    法  官    楊惠芬
以上正本證明與原本無異。
如不服本判決應於收受送達後20日內向本院提出上訴書狀，並應
敘述具體理由；其未敘述上訴理由者，應於上訴期間屆滿後20日
內向本院補提理由書（均須按他造當事人之人數附繕本）「切勿
逕送上級法院」。告訴人或被害人如對於本判決不服者，應具備
理由請求檢察官上訴，其上訴期間之計算係以檢察官收受判決正
本之日期為準。 
中　　華　　民　　國　　110 　年　　5 　　月　　27　　日
                                書記官    李艷蓉　　　　
附錄本案論罪科刑法條全文：
刑法第304 條：
以強暴、脅迫使人行無義務之事或妨害人行使權利者，處三年以
下有期徒刑、拘役或九千元以下罰金。
前項之未遂犯罰之。